臺灣高等法院臺南分院刑事裁定
110年度抗字第123號
抗  告人即  
受  刑  人  李國豪


                    (現於法務部○○○○○○○○○○○執                       行中)
上列抗告人即受刑人因定應執行刑案件，不服臺灣臺南地方法院
110年度聲字第103號中華民國110年1月21日裁定（聲請案號：臺
灣臺南地方檢察署110年執聲字第66號）提起抗告，本院裁定如
下：
    主  文
抗告駁回。
    理  由
一、抗告意旨略以：抗告人即受刑人(以下稱抗告人)李國豪後續
    還有案件未判刑，希望等後案判決完畢，再一起裁定執行刑
    ，將全部案件一起定刑後執行等語。
二、原裁定意旨略以：抗告人因竊盜、詐欺等案件，經法院先後
    判處如原裁定附表所示之刑，並經分別確定在案。檢察官向
    原審法院聲請定其應執行之刑，原審法院經審核認聲請為正
    當，定抗告人應執行有期徒刑10月，如易科罰金，以新臺幣
    (下同)1,000元折算1日。
三、按裁判確定前犯數罪者，併合處罰之。數罪併罰，分別宣告
    多數有期徒刑者，於各刑中之最長期以上，各刑合併之刑期
    以下，定其刑期，但不得逾30年，刑法第50條第1項前段、
    第51條第5款分別定有明文。次按刑事訴訟法第370條第2項
    、第3項，已針對第二審上訴案件之定應執行刑，明定有不
    利益變更禁止原則之適用；而分屬不同案件之數罪併罰有應
    更定執行刑之情形，倘數罪之刑，曾經定應執行刑，再與其
    他裁判宣告之刑定應執行刑時，在法理上亦同受此原則之拘
    束。亦即，另定之執行刑，其裁量所定之刑期，不得較重於
    前定之執行刑加計後裁判宣告之刑或所定執行刑之總和。又
    數罪併罰定應執行刑之案件，係屬法院自由裁量之事項，法
    院所為刑之酌定如未逾越上開規定之外部界限、定應執行刑
    之恤刑目的及不利益變更禁止原則，即不得指為違法(最高
    法院109年度台抗字第1932號裁定要旨參照)。
四、經查，原裁定附表編號1至5所示5罪 ，前經原審法院先後判
    處原裁定附表編號1至5「宣告刑」欄所示之有期徒刑，均經
    分別確定在案，合於數罪併罰之要件，原審法院因認檢察官
    據此聲請為正當。抗告人所犯原裁定附表所示之罪其中編號
    1至3部分曾經原審法院以108年度聲字第2296號裁定應執行
    有期徒刑8月；原裁定附表編號4至5所示之罪，則曾經原審
    法院以109年度簡字第3389號判決定應執行有期徒刑4月，原
    裁定於該附表所示5罪各刑中之最長期（4月）以上，及本於
    恤刑目的之內部界限，於各罪含定應執行刑之合併刑期1年
    以下，依限制加重原則，酌定其應執行之刑，而裁定抗告人
    應執行有期徒刑10月。原審所定應執行之有期徒刑，係在原
    裁定附表編號1至5所示5罪各刑中最長期以上，各刑合併之
    刑期含先前已定應執行刑之合併刑期以下，合於刑法第51條
    第5款規定之外部界限，復未逾自由裁量之內部界限，且於
    考量上開情狀後，已於法定範圍內減免其刑期2月，符合恤
    刑之理念，經核並未逾越刑法第51條第5款及刑事訴訟法第3
    70條關於定應執行刑之法律外部性界限，亦無違反比例、公
    平及罪刑相當原則或有裁量權濫用等法律內部性界限之情形
    ，於法尚無違誤。抗告意旨主張原裁定應待其所犯其他案件
    經判決確定後，再與尚未判決之他案合併定應執行刑一節，
    因法院僅能就檢察官聲請之事項進行審查決斷，無法就檢察
    官未聲請事項審理裁判，且抗告人其他案件既未經判決確定
    ，將來究竟是否為有罪判決併科刑，及其他案件是否合於與
    本件聲請定應執行刑之要件均未可知，當無從待其他案件判
    決確定後，方審酌是否得與本案合併定應執行刑甚明，又其
    他案件若與本案得合併定應執行刑，檢察官自會於日後執行
    時，聲請與本案合併定應執行刑，他案是否應與本案合併定
    應執行刑，尚非本案所應審酌之事項，是抗告人以此為由指
    摘原裁定不當，核無理由，應予駁回。
五、依刑事訴訟法第412條裁定如主文。
中　　華　　民　　國　　110 　年　　2 　　月　　25　　日
                  刑事第六庭    審判長法　官  張瑛宗
                                      法　官  林逸梅
                                      法　官  李秋瑩
以上正本證明與原本無異。
不得再抗告。
　　　　　　　　　　　　　　　　　　　書記官  劉紀君
中　　華　　民　　國　　110 　年　　2 　　月　　25　　日